# 同一控制下企业合并中合并时点的确认问题

提问人：aobulong 时间：2020-11-16 08:05:08
各位大佬，目前遇到了一个问题，求助。
A、B公司均为自然人甲实际控制的公司，其中A公司为甲全资，B公司存在其他微小股东，甲计划由B公司收购A公司。B公司 4 月通过收购A公司的股东会决议，当月B公司与自然人甲签订股权转让协议约定 5 月 1 日开始B公司享有A公司的股东权利。A公司的章程及工商变更日期为 7 月 1 日，股权转让款也于 7 月 1 日一次性付清。 该转让无需其他政府审批。
请问该合并的时点应该怎么确定？

回答人：chenyiwei
可以关注下A的董事会的改组情况、 5 月和 6 月期间A的实际经营决策情况等。
在实际操作中，章程和工商变更往往只是起到对外的证明作用，对内一般不以工商变更作为判断控制权转移的主要依据，如果没有其他特殊考虑因素，本案例中合并日为 5 月 1 日可能性较大。